# 用于研究、试验，会进行拆卸、调试、升级的装置是否应该入固定资产

提问人：sysulaiyb 时间：2022-05-30 22:29:02
请教陈版，公司购置电机，单价大约一万多，用于研究、试验，会与其他备件耗材一起组装，同时进行测试、升级，可能会进行拆卸，主要目的是验证公司某项技术的可行性，可能会存在失败的可能性，失败的话，电机就会闲置，没什么用，同时使用年限是否超一年也存在不确定性。请问采购的这个电机应该入研究试验费，还是入固定资产？谢谢

回答人：chenyiwei
如果是专门为了某个已立项的研发项目购入，目前来看除了用于该项目研发之外无其他用途，则可以将该电机的购置价款确认为研发支出。由于当前仍存在较大的失败可能性，很可能不符合开发支出资本化的条件，故建议将购买支出直接费用化处理。